# 急！！！如果企业没有金融资产，在实收资本不变情况下，资本公积增加是否有问题？

提问人：春花 66 时间：2011-09-08 13:56:58
如果企业没有金融资产，在实收资本不变情况下，资本公积增加是否有问题？ 请教各位大侠！！！非常感谢！！！

回答人：chenyiwei
资本公积的变动原因很多，请先把具体的变动原因搞清楚，再来分析是否合理。

回答人：chenyiwei
回复 春花 66 的帖子
似乎其他增减因素比较少。建议再具体了解一下相关事项的背景和企业采用的帐务处理方法。